臺灣新竹地方法院民事裁定  
111年度竹簡字第124號
原      告  朱黃采筠
被      告  田圻盛  

上列當事人間遷讓房屋等事件，本院裁定如下：
    主  文
原告之訴駁回。
訴訟費用由原告負擔。
    理  由
一、按起訴，應以訴狀表明訴訟標的及其原因事實。民事訴訟法
    第244條第1項第2款定有明文。又核定訴訟標的之價額，以
    「起訴時」之「交易價額」為準。以一訴主張數項標的者，
    其價額合併計算之。民事訴訟法第77條之1第2項前段、第77
    條之2第1項前段亦分別定有明文。第按，原告之訴，有起訴
    不合程式或不備其他要件者，法院應以裁定駁回之。但其情
    形可以補正者，審判長應定期間先命補正。前二項情形，原
    告之訴因逾期未補正經裁判駁回後，不得再為補正。民事訴
    訟法第249條第1項第6款、第3項亦定有明文。
二、查本件原告起訴於起訴狀雖記載表明應受判決事項之聲明（
    即訴之聲明）及訴訟標的之原因事實，然未表明請求遷讓返
    還房屋部分之訴訟標的為何（即請求遷讓返還房屋之請求權
    基礎係民法第455條租賃物返還請求權，或係民法第767條第
    1項前段所有物返還請求權，或係二者合併主張）。又原告
    於起訴狀上雖記載訴訟標的價額為新臺幣（下同）18,000元
    ，而繳納裁判費1,000元。然原告係以一訴主張請求遷讓返
    還房屋及給付積欠之租金18,000元，自應就請求遷讓返還房
    屋（訴之聲明第1項前段）及給付積欠之租金18,000元（訴
    之聲明第1項中段）合併計算訴訟標的價額，而系爭房屋現
    值為496,200元，有本院依職權調查調取之系爭房屋稅籍證
    明書在卷可稽。據此，本件訴訟標的價額業經本院核定為51
    4,200元【計算式：496,200元＋18,000元＝514,200元】，應
    徵第一審裁判費5,620元，扣除原告已繳納之1,000元，尚應
    補繳4,620元。嗣經本院裁定命原告應於裁定送達後3日內以
    補正以「訴狀」表明請求遷讓返還房屋之訴訟標的（即係主
    張民法第455條租賃物返還請求權，或係主張民法第767條第
    1項前段所有物返還請求權，或係二者合併主張），並補繳
    裁判費4,620元，如未依期補正，即駁回原告之訴，該裁定
    已於111年2月21日寄存送達原告，有送達證書在卷可稽。
三、原告逾期迄未補正，其訴顯難認為合法，應予駁回。
四、依民事訴訟法第436條第2項、第249條第1項第6款、第95條
    、第78條，裁定如主文。
中　　華　　民　　國　 111　　年　　  3　月　　14　　日
                  新竹簡易庭    法　官　汪銘欽
以上正本證明與原本無異。
如不服本裁定應於送達後10日內向本院提出抗告狀，並繳納抗告
費新臺幣1,000元。
中　　華　　民　　國　 111　　年　　  3　月　　14　　日
                                書記官　周育瑜